【裁判字號】    90,交易,205
【裁判日期】    901218
【裁判案由】    業務過失傷害
【裁判全文】
臺灣屏東地方法院刑事判決                          九十年度交易字第二五號
    公  訴  人  臺灣屏東地方法院檢察署檢察官
    被      告  甲○○
右列被告因業務過失傷害案件，經檢察官提起公訴（九十年度偵字第三五七一號），
本院判決如左：
    主  文
甲○○從事業務之人，因業務上之過失傷害人，處有期徒刑貳月，如易科罰金，以
佰元折算壹日。
    事  實
一、甲○○係高雄客運股份有限公司（以下簡稱高雄客運）所僱用之營業大客車司機
    ，平日以駕駛大客車載運乘客為業，為從事駕駛業務之人，於民國八十九年十二
    月二十二日上午七時五十分許，駕駛車牌號碼ＦＸ─二一五號營業大客車，沿台
    二十六線由車城往恆春方向行駛，途經該路十八公里五百公尺南下車道時，本應
    注意車前狀況，而依其智識、能力及當時天侯、視距及道路狀況，亦尚無不能注
    意之情事，詎其竟疏未注意，適乙○○騎乘車號ＯＭＯ─八七五號重型機車，沿
    該路在前同向行駛，因繞越前行怪手時，因疏未注意與左後來車保持安全距離，
    即改變行向行駛，在偏左繞越途中左側與左後駛至之甲○○所駕營業大客車右前
    保險桿處擦撞，致其右鎖骨遠端上三分之一粉粹性骨折傷害。甲○○於肇事後犯
    行未被偵查機關發覺前，主動向前往處理車禍事故之員警坦承肇事並接受裁判。
二、案經乙○○訴由屏東縣警察局恆春分局移送臺灣屏東地方法院檢察署檢察官偵查
    起訴。
    理  由
一、訊據被告甲○○固坦承於右揭時、地駕駛前揭營業大客車與告訴人乙○○騎乘右
    記重機車發生擦撞之情事，惟矢口否認有何過失傷害犯行，辯稱：我當時行駛外
    車道，遇上一部怪手，我變換至內側車道，告訴人騎機車本在外車道，他要閃避
    怪手，向內車道偏移，才擦撞到我車頭前方保險桿右下側方向燈下方云云。經查
    ：右揭犯罪事實，業據告訴人乙○○於警、偵訊及本院審理中指訴歷歷，並有茂
    隆骨科醫院診斷證明書一紙在卷可稽，核與被告於警訊時自承：當時我由北往南
    行駛至肇事地點時，因告訴人駕駛前揭機車閃避前方一部怪手，而變換車道行駛
    快車道，當時我有按啦叭示警及閃避，可能告訴人戴安全帽沒有聽到，而導致擦
    撞等語（先八十九年十二月廿二日警訊筆錄）。是被告遇前揭緊急情形時，尚能
    按啦叭示警及閃避，足見被告應能避免肇事，而疏而未注意。
二、按汽車行駛時，駕駛人應注意車前狀況，並隨時採取必要之安全措施，道路交通
    安全規則第九十四條第三項定有明文，本件被告甲○○於右記時地駕駛前揭大客
    車並未充分注意車前狀況，擦撞告訴人之機車，致告訴人人車倒地，被告確有違
    反上述安全規則至明。再依卷附道路交通事故調查報告表記載，肇事路段為省道
    、直路、四線道，天侯晴、日間光線良好，並無不能注意之情事，被告竟疏未注
    意，致與告訴人發生擦撞，其有過失責任，應無疑義。況本件經送鑑定結果亦同
    認：「一、乙○○無照駕駛重機車，繞越前方障礙物時，未注意安全距離，為肇
    事主因。甲○○駕駛營業大客車，未充分注意車前狀況，為肇事次因。」此有臺
    灣省車輛行車事故覆議鑑定委員會九十年九月四日府覆議字第九０一六六五號覆
    議意見書在卷可稽，益見被告有過失責任。又本件告訴人受傷既因被告之過失所
    致，二者間具相當因果關係無疑。本件事證已明，被告犯行應堪認定。
三、查被告係高雄客運司機，平日以駕車載送旅客為業，已據其供承在卷，係從事業
    務之人，其於執行業務之中致人受傷，是核其所為，係犯刑法第二百八十四條第
    二項前段之業務過失傷害罪。被告於肇事後犯行未被發覺前，主動向前往處理之
    員警坦承肇事並接受裁判之情，業據被告自陳在卷，核與卷附道路交通事故調查
    報告表之記載相符，堪認被告所為，已符合刑法自首之要件，應依法減輕其刑。
    爰審酌被告之過失情節、告訴人所受傷害，及被告迄今仍未賠償告訴人損害等一
    切情狀，量處如主文所示之刑，並諭知易科罰金之折算標準。
據上論斷，應依刑事訴訟法第二百九十九條第一項前段，刑法第二百八十四條第二項
前段、第四十一條第一項前段、第六十二條前段，罰金罰鍰提高標準條例第一條前段
、第二條，判決如主文。
中        華        民        國    九十    年    十二    月    十八    日
                                            法  官  羅森德
右正本證明與原本無異。
對於本判決如有不服應於收受送達後十日內向本院提出上訴書狀上訴於台灣高等法院
高雄分院並按他造當事人之人數附具繕本。
                                            書記官  謝天祥
中        華        民        國    九十    年    十二  月    二十一    日
日附錄本判決論罪科刑之法條：
中華民國刑法第二百八十四條第二項
 (業務過失傷害罪)
從事業務之人，因業務上之過失傷害人者，處一年以下有期徒刑、拘役或一千元以下
罰金，致重傷者，處三年以下有期徒刑、拘役或二千元以下罰金。


司法院資訊處製作；財團法人民間司法改革基金會備份。
